臺灣桃園地方法院民事裁定　　　　　 100年度消債清字第5號
聲　請　人
即　債務人　周子雲
上列當事人聲請消費者債務清理事件，本院裁定如下：
    主  文
債務人周子雲自中華民國一○○年二月十八日上午九時起開始清
算程序。
命司法事務官進行本件清算程序。
    理  由
一、按更生方案未依消費者債務清理條例第59條、第60條規定可
    決時，除有該條例第64條規定之情形外，法院應以裁定開始
    清算程序，消費者債務清理條例第61條定有明文。又法院開
    始清算程序之裁定，應載明其年、月、日、時，並即時發生
    效力；法院裁定開始更生或清算程序後，得命司法事務官進
    行更生或清算程序；必要時，得選任律師、會計師或其他適
    當之自然人或法人一人為監督人或管理人，復為同條例第83
    條第1 項、第16條第1 項所明文規定。
二、經查，本件債務人聲請更生，前雖經本院裁定開始更生程序
    在案，惟債務人所提之更生方案，卻未能依消費者債務清理
    條例第60條之規定獲得視為債權人會議之可決，有各債權人
    提出之民事陳報狀附卷可稽（參見本院99年度司執消債更字
    第81號卷第303 至318 頁；另按本件更生程序並未召開債權
    人會議，故無依同條例第59條規定為債權人會議之可決）。
    觀諸債務人於民國99年12月10日所提出之更生方案，債務人
    所列計之每月必要支出為16,047元，因僅提出部分單據為證
    ，尚難遽信為真，查內政部所公佈之99年度臺灣省每人每月
    最低生活必要支出為9,829 元，此金額雖非可一體適用，然
    究非不可作為衡量維持基本生活所需費用之標準，是債務人
    每月平均合理生活費應以9,829 元為適當；又債務人主張每
    月須支出二名子女扶養費10,540元，較依上開內政部所公佈
    之99年度臺灣省每人每月最低生活必要支出9,829 元之60％
    計算之每月扶養費11,795元（9,829 元×60％×2 ＝11,795
    元，元以下四捨五入）為低，尚屬合理，而債務人雖主張其
    前夫從未支付扶養費，亦找不到他人在何處等語（見本院99
    年度司執消債更字第81號卷第241 頁），惟本院依職權調閱
    其前夫趙書揚之電子閘門財產所得資料調件清單，除有薪資
    收入外名下尚有汽車7 輛，並非無資力之人，且債務人於更
    生聲請狀中亦自承：94年間（債務人誤載為90年間）其前夫
    曾前往其住處探望子女，則債務人前開主張，尚難憑採，債
    務人仍應與其前夫平均分擔子女扶養費用，是債務人每月平
    均應負擔之子女扶養費應為5,270 元（10,540元÷2 ＝5,27
    0 元）；另聲請人每月尚須支出房租4,000 元，是債務人每
    月必要支出應為19,099元（9,829 元+5,270元+4,000元＝19
    ,099 元） ，然債務人所列計之每月支出竟高達26,587元，
    顯見債務人之支出有浮濫之嫌，難認其已盡最大努力清償債
    務而得認更生方案公允。另債務人所提第1 至第30期每期清
    償33,000元，第31至第42期每期清償46,000元，第43至第48
    期每期清償58,000元，分8 年共清償48期之更生方案，總清
    償金額為1,890,000 元，依此計算債權人受償成數為23.73
    ％，清償比數顯然過低，對照於債務人65年11月14日生，可
    工作年限尚有30年，則債務人僅清償23.73 ％之債務，更生
    方案履行完畢後即可當然免責，勢必對全體債權人造成不利
    且不公平之情形，債務人理應能更節約支出，提高還款金額
    ，以彰顯還款之誠意，故難認更生方案條件為公允，本件即
    不符合消費者債務清理條例第64條所定得由法院逕以裁定認
    可更生方案之要件。從而，依首揭規定，應裁定開始清算程
    序，並命司法事務官進行本件清算程序，爰裁定如主文。
中    華    民    國    100   年    2     月     8    日
                  民事第一庭  法  官  陳婉玉
以上正本係照原本作成。
本裁定不得抗告。
中    華    民    國    100   年    2     月     8    日
                              書記官  利冠蔚